



Prochainement en formation de Bac+3 développeur informatique, je souhaite intégrer une entreprise en tant qu'apprentie pour 3ans.

Motivée, curieuse et déterminée, j'ai envie de travailler au côté de professionnels et d'acquérir au plus vite de nouvelles compétences.

INFORMATIONS

lenapancher@gn 06 48 31 49 73

https://www.linkedin.com/in/lenapancher/

49B Grande Rue, 95270 Asnières-Sur-Oise 22 ans

Rermis B et voiture

LOISIRS

Sport (Gymnastique et Football) Jeux vidéos Jeux de société Séries et films (Netfilx)

Léna PANCHER

RECHERCHE D'UNE ENTREPRISE DANS LE DOMAINE DU DÉVELOPPEMENT INFORMATIQUE

FORMATIONS

2020–2023 – Coding Factory by Itescia, Cergy Développeur informatique agile

2015-2018 - Université du Maine, Le Mans Licence STAPS (Sciences Techniques des Activités Physiques et Sportives), spécialité APAS (Activités Physiques Adaptées et Santé)

2014-2015 - Lycée Bellevue, Le Mans Baccalauréat Economiques et Sociales, spécialité mathématiques

EXPÉRIENCES PERSONNELLES

Suivi de cours sur Openclassroom

- Développement d'un jeu "plus ou moins" en JavaScript
- Création d'un CV en HTML/CSS

EXPÉRIENCES PROFESSIONNELLES

Octobre 2019 à maintenant : CDI - Scapnor Préparatrice de commandes

Juillet/Août de 2016 à 2019 : Travail saisonnier - La Sirène des Mers Vendeuse de glaces : acceuil client, vente, caisse

Décembre 2018 à Juin 2019 : Intérim - Globe Express, Démo Injection, Vygon Manutention : tri de colis/pièces/rébuts, scan des

Manutention : tri de colis/pièces/rébuts, scan des étiquettes, conditionnement, assemblage de produits

Du 15 au 26 janvier 2018 : Stage <mark>au Centre</mark> F.Gallouédec

Participation à la prise en charge des p<mark>atients</mark>

COMPÉTENCES

Langues

Anglais et espagnol : niveau baccalauréat

Language informatique à venir Java, PHP, MySQL, Javascript, POO, React, etc...